【裁判字號】    88,易,2571
【裁判日期】    890412
【裁判案由】    竊盜
【裁判全文】
臺灣桃園地方法院刑事判決                        八十八年度易字第二五七一號
    公  訴  人  臺灣桃園地方法院檢察署檢察官
    被      告  甲○○
右列被告因竊盜案件，經檢察官提起公訴（八十八年度偵字第一四六三五號），本院
判決如左：
    主  文
甲○○竊盜，處有期徒刑肆月。
    事  實
一、甲○○意圖為自己不法之所有，於民國八十八年八月二十五日晚間十一時許，在
    桃園縣中壢市○○○街七號前，趁乙○○離開時忘記將鑰匙取下之際，竊取乙○○於同日上午九時許，在同市○○路三十七號向丙○○開設之「甜心機車出租行
    」，以新台幣五百元（下同）之代價所租用之原為丙○○所有，車號ＢＷＰ─五
    五一號之重型機車一部，得手後供自己為交通工具使用。嗣於八十八年九月六日
    晚間八時四十五分許，甲○○因騎乘該部機車行經台北市中山區○○○路與長安
    東路口時，為警所查獲。
二、案經乙○○、丙○○訴由台北市政府警察局萬華分局移送臺灣桃園地方法院檢察
    署檢察官偵查起訴。
    理  由
一、訊據被告甲○○固坦承於前揭時、地騎乘右開機車為警查獲之事實，惟仍矢口否
    認有何竊盜之犯行，辯稱：右開機車並非係伊竊取得來的，而係伊向丙○○所開
    設之「甜心機車出租行」租用的機車等詞云云。惟查，被告之右揭竊盜事實，除
    業據被害人乙○○、丙○○二人均已指訴綦詳外，且按，被告尚另詞辯曰伊當時
    向丙○○租用機車之時，係押著伊所有之身分證給上開機車出租行，現在伊所持
    用之身分證，乃是伊後來（機車在台北被查獲後）才另行去申請的等詞云云，然
    查，被告現在所持用之身分證文件，於實際上，卻是早於「八十八年八月二十七
    日」即警員於台北市中山區○○○路與長安東路口查獲右開機車（八十八年九月
    六日）之前，即已經發給被告之身分證文件，此有卷附之被告甲○○現在所持用
    之身分證影本一紙可稽，而按被告騎用該部機車既係於八十八年九月六日始經警
    在台北市中山區○○○路與長安東路口查扣，該部機車茍確實係由被告以其之身
    分證抵押向「甜心機車出租行」所租用，則被告於八十八年九月六日警員查扣該
    部機車之前，隨時都可以將該部機車歸還，以向丙○○取回交由保管之身分證文
    件，並無為申請補發身分證之必要，是被告於實際上，並無押著身分證給「甜心
    機車出租行」及向丙○○租用右開機車之情事，甚為顯明，其上開執詞所辯，僅
    係圖以迴卸刑責之語，不足予以採信。此外，本件並有車輛失竊作業－查獲車輛
    認可資料一份及被害人丙○○所出具之贓物領據一紙附卷可稽，事證明確，被告
    右揭犯行足堪認定，應予依法論科。
二、核被告甲○○右揭所為，係犯刑法第三百二十條第一項竊盜罪。爰審酌被告犯後
    態度，並另參其犯罪動機、手段、目的、品性、素行等一切情狀，量處如主文所
    示之刑，以資懲儆。
三、據上論斷，應依刑事訴訟法第二百九十九條第一項前段，刑法第三百二十條第一
    項，罰金罰鍰提高標準條例第一條前段，判決如主文。
本案經檢察官張尹敏到庭執行職務。
中      華      民      國    八十九    年      三      月    二十三    日
                                      臺灣桃園地方法院刑事第一庭
                                          法  官 呂 仲 玉
右正本證明與原本無異。
如不服本判決，應於判決送達後十日內向本院提出上訴狀( 應附繕本 )，上訴於
臺灣高等法院。
                                    書記官   劉文松
中        華        民        國   八十九   年   四   月    十三    日
刑法第三百二十條
意圖為自己或第三人不法之所有，而竊取他人之動產者，為竊盜罪，處五年以下有期
徒刑、拘役或五百元以下罰金。


司法院資訊處製作；財團法人民間司法改革基金會備份。
